【裁判字號】    94,易,1513
【裁判日期】    950424
【裁判案由】    毒品危害防制條例
【裁判全文】
臺灣板橋地方法院刑事判決              94年度易字第1513號
公  訴  人  臺灣板橋地方法院檢察署檢察官
被      告  乙○○
                    （現在臺灣桃園監獄另案執行中）
??????????
上列被告因違反毒品危害防制條例案件，經檢察官提起公訴（臺
灣板橋地方法院檢察署九十四年度毒偵字第四七九一號），暨移
送併案審理（臺灣桃園地方法院檢察署九十五年度毒偵字第一三
六八號），被告於準備程序認罪，本院以簡式審判程序判決如下
：
    主  文
乙○○連續施用第貳級毒品，處有期徒刑陸月，如易科罰金，以
佰元折算壹日。扣案安非他命貳包（合計毛重拾捌點肆捌陸公
克）沒收銷燬，玻璃球壹個及玻璃管貳支均沒收之。
    事  實
一、乙○○前於民國九十二年間因施用毒品案件，經送觀察、勒
    戒後認有繼續施用傾向，乃再入戒治處所接受強制戒治，至
    九十三年三月一日即已停止戒治釋放出所，同時交付保護管
    束，嗣雖於保護管束期間因違反保護管束情節重大，而經臺
    灣板橋地方法院檢察署向本院聲請撤銷停止戒治，惟因毒品
    危害條例已於九十三年一月九日修正施行並刪除關於撤銷停
    止戒治之規定，本院乃以九十三年度毒聲字第一四○五號裁
    定駁回撤銷停止戒治之聲請，其強制戒治亦於九十三年八月
    二十六日保護管束期滿執行完畢，並經臺灣板橋地方法院檢
    察署檢察官於九十三年十月二十六日以九十三年度戒毒偵字
    第三四三號為不起訴處分確定。又於九十四年間因連續施用
    第二級毒品案件，經本院於九十四年五月三十一日以九十四
    年度簡字第一九九九號判處有期徒刑五月，如易科罰金以三
    百元折算一日（此判決書於九十四年六月十三日及二十一日
    分別送達給乙○○及同署檢察官），並於同年七月一日確定
    在案（現仍在監執行，故於本案並不構成累犯）。詎猶不知
    戒除毒癮，竟基於施用第二級毒品安非他命之概括犯意，自
    前揭強制戒治執行後五年內之九十四年六月十四日某時許起
    ，至九十四年八月二十二日凌晨某時許止，連續在臺北縣新
    莊市○○街一二０巷三弄九號三樓居處內，施用第二級毒品
    安非他命多次。嗣經警於九十四年八月二十二日十五時三十
    分許，在上址當場查獲，並在其身上查獲安非他命二包（合
    計毛重為十八點五公克），嗣再經乙○○同意並帶同員警前
    往臺北縣龜山鄉○○街三一巷二弄三十號三樓，而扣得玻璃
    球一個及玻璃管二支，因而查悉上情。
二、案經臺北縣政府警察局新莊分局報請臺灣板橋地方法院檢察
    署檢察官偵查起訴。
    理  由
一、上揭犯罪事實，業據被告乙○○於檢查事務官詢問時及本院
    審理時坦承不諱，其於九十四年八月二十二日遭查獲後所採
    集之尿液經送請臺灣檢驗科技股份有限公司檢驗後，確有安
    非他命類陽性反應，有該公司濫用藥物尿液檢驗報告（毒偵
    字卷第九九頁）附卷可稽，而該二包扣案結晶經送請同公司
    檢驗後，亦確呈安非他命陽性反應，有該公司濫用藥物檢驗
    報告（本院卷第六四頁）在卷可查，應足擔保被告前揭自白
    之真實性。次查被告前於九十二年間因施用毒品案件，經送
    觀察、勒戒後認有繼續施用傾向，乃再入戒治處所接受強制
    戒治，至九十三年三月一日即已停止戒治釋放出所，同時交
    付保護管束，嗣雖於保護管束期間因違反保護管束情節重大
    ，而經臺灣板橋地方法院檢察署向本院聲請撤銷停止戒治，
    惟因毒品危害條例已於九十三年一月九日修正施行並刪除關
    於撤銷停止戒治之規定，本院乃以九十三年度毒聲字第一四
    ○五號裁定駁回撤銷停止戒治之聲請，其強制戒治亦於九十
    三年八月二十六日保護管束期滿執行完畢，並經臺灣板橋地
    方法院檢察署檢察官於九十三年十月二十六日以九十三年度
    戒毒偵字第三四三號為不起訴處分確定，有該不起訴處分書
    （毒偵字卷第七八頁）及臺灣高等法院被告前案紀錄表各一
    份在卷可參，其於強制戒治執行完畢後五年內，再犯本件施
    用毒品犯行事證明確，應依法予以論罪科刑。
二、核被告所為，係犯毒品危害防制條例第十條第二項之施用第
    二級毒品罪。其施用第二級毒品前、後之持有第二級毒品之
    低度行為，應為其施用之高度行為所吸收，不另論罪。又其
    先後多次施用第二級毒品之時間緊接，所犯又係構成要件相
    同之罪，屬連續犯，應依法論以一罪，並加重其刑。再查被
    告除有前揭接受觀察勒戒、強制戒治執行之紀錄外，復曾於
    九十四年間因連續施用第二級毒品案件，經本院於九十四年
    五月三十一日以九十四年度簡字第一九九九號判處有期徒刑
    五月，如易科罰金以三百元折算一日確定，現仍在監執行中
    ，有本院前揭判決書（毒偵字卷第九七至九八頁）及臺灣高
    等法院被告前案紀錄表各一份在卷可查，此於本案雖未構成
    累犯，但仍應列為量刑之參考，其經觀察勒戒、強制戒治及
    刑之宣告後，仍不知戒除毒癮，執意再犯，非但戕害自我身
    心，亦對社會秩序產生不良影響，兼衡其智識程度（小學畢
    業）及犯後已坦承犯行且本院訊問時態度良好等一切情狀，
    量處如主文所示之刑，並諭知如易科罰金之折算標準。扣案
    結晶二包經檢驗後有安非他命陽性反應，屬毒品危害防制條
    例第二條第二項第二款所列第二級毒品，應依同條例第十八
    條第一項前段予以沒收銷燬。另於九十四年八月二十二日十
    六時許在臺北縣龜山鄉○○街三一巷二弄三十號三樓所查獲
    之玻璃球一個及玻璃管二支，乃被告所有用以施用第二級毒
    品所用之物，業據被告於警詢及偵訊時供述明確（毒偵字卷
    第六、八十頁），爰依刑法第三十八條第一項第二款諭知沒
    收。末查本院前揭九十四年度簡字第一九九九號判決並未宣
    示，而係於九十四年六月十三日及二十一日分別送達給乙○
    ○及同署檢察官，有本院該判決之送達證書（本院卷第十八
    、十九頁）在卷可查，該判決書於作成後，係於九十四年六
    月十三日送達於乙○○而生效力，則此確定判決既判力之時
    點，即應以此時為準。本案聲請簡易判決處刑書原載之犯罪
    時間雖為九十四年六月間起至同年八月二十二日某時止，惟
    業經公訴檢察官當庭將「六月間」更正為「六月十四日」，
    基於檢查一體性之原則，此項更正應屬有效，而更正後之犯
    罪事實，既均係在前該確定判決既判力時點之後，則本案即
    不受前揭判決既判力所及，附此說明。
三、臺灣桃園地方法院檢察署九十五年度毒偵字第一三六八號併
    案意旨略謂：被告乙○○於九十五年二月二十二日上午，在
    桃園縣桃園市同安公園廁所內施用第二級毒品安非他命，其
    所為涉犯毒品危害防制條例第十條第二項之施用第二級毒品
    罪嫌，因與本案有連續犯之裁判上一罪關係，而移送本院併
    案審理。然查：該案所指被告施用第二級毒品安非他命之時
    間為九十五年二月二十二日，距離本案最後一次施用安非他
    命之時間相隔已有六月，且經本院詢以：「自九十四年八月
    二十二日遭查獲後起至九十五年二月二十二日之間是否有陸
    續多次施用安非他命？」，其亦答稱：「沒有，這段時間我
    沒有施用安非他命」（本院卷第七七頁），另其於九十五年
    二月二十二日遭查獲後之警詢及偵訊亦均未曾稱其於此段期
    間內有基於概括犯意施用第二級毒品安非他命之情形（桃檢
    毒偵字卷第九、四六頁），復無其他證據足證此併案犯罪事
    實與本案犯行間有連續犯之裁判上一罪關係，本院即無從就
    併案部分一併予以審究，應退由檢察官另為適法之處置。
四、末按除被告所犯為死刑、無期徒刑、最輕本刑為三年以上有
    期徒刑之罪或高等法院管轄第一審案件者外，於前條第一項
    程序進行中，被告先就被訴事實為有罪之陳述時，審判長得
    告知被告簡式審判程序之旨，並聽取當事人、代理人、辯護
    人及輔佐人之意見後，裁定進行簡式審判程序，刑事訴訟法
    第二百七十三條之一第一項定有明文。查本件被告所犯上開
    施用第二級毒品罪之法定本刑為「三年以下有期徒刑」，非
    最輕本刑三年以上有期徒刑之罪，且被告於九十五年四月十
    七日準備程序進行中，復就被訴事實為有罪之陳述，經告知
    被告簡式審判程序之旨，被告及公訴人對於本件改依簡式審
    判程序審理亦均表示無意見，是本院合議庭即依前揭刑事訴
    訟法規定，裁定本件進行簡式審判程序，附此說明。
據上論結，應依刑事訴訟法第二百九十九條第一項前段、第二百
七十三條之一第一項，毒品危害防制條例第十條第二項、第十八
條第一項前段，刑法第十一條前段、第五十六條、第四十一條第
一項前段、第三十八條第一項第二款，罰金罰鍰提高標準條例第
二條，判決如主文。
本案經檢察官甲○○到庭執行職務。
中    華    民    國    95    年    4     月    24    日
                  刑事第八庭  法  官  楊  明  佳
上列正本證明與原本無異。
如不服本判決，應於判決送達後十日內向本院提出上訴狀（應附
繕本），上訴於臺灣高等法院。
                              書記官  黃  炎  煌
中    華    民    國    95    年    4     月    24    日
附錄法條：
毒品危害防制條例第十條
施用第一級毒品者，處六月以上五年以下有期徒刑。
施用第二級毒品者，處三年以下有期徒刑。


司法院資訊處製作；財團法人民間司法改革基金會備份。
